Minutes et répertoires du notaire Pierre Louis LAIDEGUIVE, janvier 1741 - décembre 1750 (étude XXIII)
Archives nationales
- Minutes de Pierre Louis LAIDEGUIVE, janvier 1741 - 2 avril 1784; MC/ET/XXIII/513 - MC/ET/XXIII/1458
  - Minutes. 1746, janvier - février, janvier - février 1746; MC/ET/XXIII/542
    - Inventaire après décès de Anne Anfray, femme de chambre de Mme Dupont, quai de la Mégisserie, 8 février 1746; MC/ET/XXIII/542
      inventaire après décès; Mégisserie (quai de la); Anfray, Anne; Mme Dupont
    - Quittance et mainlevée concernant Pierre Jollain, peintre, demeurant rue Froid-manteau., 10 février 1746; MC/ET/XXIII/542
      quittance; mainlevée; Froidmanteau (rue); Jollain, Pierre; peintre
    - Inventaire après décès de Marguerite Lucart, veuve de Michel Henault, blanchisseuse, rue Zacharie, 15 février 1746; MC/ET/XXIII/542
      inventaire après décès; Zacharie (rue); Lucart, Marguerite; Henault, Michel; teinturier blanchisseur
    - Inventaire après décès de Louis Archambault, garçon limonadier, rue Montmartre, 18 février 1746; MC/ET/XXIII/542
      inventaire après décès; Montmartre (rue); Archambault, Louis; restaurateur
  - Minutes. 1746, mars - avril, mars - avril 1746; MC/ET/XXIII/543
    - Petit Jean (Marie Antoine) fondeur rue de la Calandre § bail, 12 janvier 1741; MC/ET/XXIII/543
      bail; Petit Jean, Marie Antoine
    - Crepiat (François) marchand tapissier rue de la Huchette § Certificat aux dires de .., 30 janvier 1741; MC/ET/XXIII/543
      Crepiat, François
    - Masson (François) marchand tapissier rue de la Huchette § Certificat aux décès de .., 30 janvier 1741; MC/ET/XXIII/543
      Masson, François
    - Frary (François) ciseleur § désistement d'usufruit, 1er février 1741; MC/ET/XXIII/543
      Frary, François
    - Revault (Nicolas) entrepreneur des bâtiments grande rue du fg. Saint-Jacques du Haut Pas § Quittance; Dépôt d'argent, 1er février 1741; MC/ET/XXIII/543
      quittance; Revault, Nicolas
    - Lefebvre (François Louis) marchand tapissier rue des Boucheries § Mariage de .., 10 février 1741; MC/ET/XXIII/543
      contrat de mariage; Lefebvre, François Louis
    - Guerin (Nicolas) maître relieur cul de sac de la cour des Boeufs § liquidation, 20 mars 1741; MC/ET/XXIII/543
      Guerin, Nicolas
    - Delafontaine (Antoine Barthélemy) maître relieur doreur à Paris § liquidation, 20 mars 1741; MC/ET/XXIII/543
      Delafontaine, Antoine Barthélemy
    - DE LA FRESNAYE (Claude Eleonor) Marchand bijoutier Cour du Palais § Bail passé par .., 3 mars 1746; MC/ET/XXIII/543
      bail; De la Fresnaye, Claude Eléonor
    - MEUNIER (Jean Baptiste) Marchand joaillier Rue Saint Louis § Délégation rapportée .., 4 mars 1746; MC/ET/XXIII/543
      Meunier, Jean Baptiste
    - Herbault (Louis Antoine), marchand orfèvre, cour Neuve du Palais § Renonciation .., 15 mars 1746; MC/ET/XXIII/543
      renonciation; Herbault, Louis Antoine
    - Cautionnement donné par la Communauté des Maîtres Maçons, auquel est joint un état de l'argenterie, meubles et ornements de la chapelle Saint-Blaise., 18 mars 1746; MC/ET/XXIII/543
      cautionnement; Galande (rue)
    - BENOIST (Louis) Architecte Rue Saint-Denis § Notoriété, 19 mars 1746; MC/ET/XXIII/543
      Benoist, Louis
    - Inventaire après décès de Madeleine de Laurencery, cuisinière de M. Ju, architecte, rue de Grenelle, 26 mars 1746; MC/ET/XXIII/543
      inventaire après décès; Grenelle (rue de); Laurencery, Madeleine de; Ju; architecte; cuisinier
    - HEURTAULT (Claude) Maître sculpteur § Procuration donnée à .., 8 avril 1746; MC/ET/XXIII/543
      procuration; Heurtault, Claude
    - Inventaire après décès de Jean-Pierre Depontz, marchand apothicaire, rue de la Huchette, 15 avril 1746; MC/ET/XXIII/543
      inventaire après décès; Huchette (rue de la); Depontz, Jean-Pierre; commerçant; pharmacien
    - Inventaire après décès de Marie-Marguerite Potel, fille majeure, chez les hospitalières de la rue Mouffetard, 18 avril 1746; MC/ET/XXIII/543
      inventaire après décès; Potel, Marie-Marguerite
    - Inventaire après décès de Marie-Anne Chaumier, veuve en premières noces de Robert Gardin Dufresne, intendant de maison, épouse de Claude-François Le Roux de Saint-Hilaire, chirurgien major des colonies de Louisiane, rue des Vieux-Augustins, 22 avril 1746; MC/ET/XXIII/543
      inventaire après décès; Vieux-Augustins (rue des); Louisiane (Etats-Unis); Chaumier, Marie-Anne; Gardin Dufresne, Robert; Le Roux de Saint-Hilaire, Claude-François; chirurgien
    - FRAILLARD Horloger Montre à réveil par .. § Inventaire après décès de NOUET (Jean Jacques), 25 avril 1746; MC/ET/XXIII/543
    - Inventaire après décès de Jean-Jacques Nouet, conseiller au Parlemenent, rue Poulletière, 26 avril 1746; MC/ET/XXIII/543
      inventaire après décès; Nouet, Jean-Jacques
    - JOLLY (Louis) Cartier papetier Rue de Bussy § Quittance .., 26 avril 1746; MC/ET/XXIII/543
      quittance; Jolly, Louis
    - KINDEREN Horloger Montre à répétition par .. § Inventaire après décès de NOUET (Jean Jacques), 26 avril 1746; MC/ET/XXIII/543
    - WEFBSTER Horloger § Montre a répétition par ..; Inventaire après décès de NOUET (Jean Jacques), 26 avril 1746; MC/ET/XXIII/543
    - GUENEBAULT (Jean Louis) Maître menuisier Rue Mouffetard § Bail par .., 16 août 1746; MC/ET/XXIII/543
      bail; Guenebault, Jean Louis
  - Minutes. 1746, mai - juin, mai - juin 1746; MC/ET/XXIII/544
    - Morin (Etienne) maître et marchand tapissier grande rue du fg. Saint-Antoine § transport, 1er avril 1741; MC/ET/XXIII/544
      Morin, Etienne
    - Lamarre (Claude) Serrurier à Paris, 10 avril 1741; MC/ET/XXIII/544
      Lamarre, Claude
    - Pontier (Nicolas) maître relieur rue des Carmes § Certificat aux dires de .., 10 avril 1741; MC/ET/XXIII/544
      Pontier, Nicolas
    - Antoine (Sébastien) graveur rue Saint-Jacques § Certificat aux dires de .., 25 avril 1741; MC/ET/XXIII/544
      Antoine, Sébastien
    - Padeloup (Jean) relieur du roi de Portugal § Consentement au mariage de .., 26 avril 1741; MC/ET/XXIII/544
      contrat de mariage; Padeloup, Jean
    - Padeloup (Michel) relieur ordinaire du roi rue de Clagny § Consentement, 26 avril 1741; MC/ET/XXIII/544
      Padeloup, Michel
    - Coullondon (Jean) marchand de tapissier rue de la Huchette § dépôt de procuration, 27 avril 1741; MC/ET/XXIII/544
      procuration; Coullondon, Jean
    - Monvoisin (Jean-Baptiste) maître brodeur rue Saint-Denis § Société, 4 mai 1741; MC/ET/XXIII/544
      Monvoisin, Jean-Baptiste
    - Monvoisin (Michel) brodeur de la reine rue Saint-Denis § Société, 4 mai 1741; MC/ET/XXIII/544
    - IMAGES (MARCHAND D') DALISON (Gilles) § VENTE., 21 mai 1741; MC/ET/XXIII/544
      acte de vente; Dalison, Gilles
    - Dalisons (Gilles) marchand d'images carrefour de l'Ecoles § Vente, 21 mai 1741; MC/ET/XXIII/544
      acte de vente
    - Jolly (Jean) horloger place Dauphine § testament de .. et de sa femme - même jour, 26 mai 1741; MC/ET/XXIII/544
      testament; Jolly, Jean
    - Menuisier (apprentissage) § Contrat pour 6 ans entre Catherine Defg, veuve Nicolas Rouget, compagnon rôtisseur, et Pierre Honard, maître menuisier, au profit de Noël Charles Rouget, âgé de 18 ans, fils de Nicolas. Nourri, logé, moyennant 200 livres., 26 mai 1741; MC/ET/XXIII/544
      contrat d'apprentissage; Defg, ?, Catherine; Rouget, Nicolas; Honard, Pierre; Rouget, Noël Charles
    - Houard (Pierre) maître menuisier rue de la Huchette § apprentissage, 26 mai 1741; MC/ET/XXIII/544
      contrat d'apprentissage; Houard, Pierre
    - Dubois (Pierre Aimé) maître tapissier rue du Sepulere § apprentissage, 20 juin 1741; MC/ET/XXIII/544
      contrat d'apprentissage; Dubois, Pierre Aimé
    - tapissier (apprentissage) § Contrat pour 6 ans entre Jean Paul Guibault, agissant au nom de l'abbé de La Rochefoucault et Pierre Aimé Dubois maître tapissier, au profit d'Antoine Barat, domestique dudit abbé. Nourri, logé, couché, Recevra trois demis septiers de vin par jour, Moyennant 800 livres., 20 juin 1741; MC/ET/XXIII/544
    - Deschazeaux (Pierre) marchand tapissier sous les Piliers des Halles § Vente de marchandises, 21 juin 1741; MC/ET/XXIII/544
      acte de vente; Deschazeaux, Pierre
    - Testament de Madame Ligneri § legue les tableaux qui sont dans son cabinet, 26 juin 1741; MC/ET/XXIII/544
    - Dumont (Nicolas) maître maçon rue Neuve-Saint-Etienne-du-Mont § des Neu, 29 juin 1741; MC/ET/XXIII/544
      Dumont, Nicolas
    - DEFOULLOY (Nicolas) Marchand tapissier Rue de la Harpe § Certificat de vie pour le fils de .., 23 mai 1746; MC/ET/XXIII/544
      Defoulloy, Nicolas
    - Bouillerot (Pierre), orfèvre joaillier, rue du Colombier § Obligation .., 23 mai 1746; MC/ET/XXIII/544
      obligation; Bouillerot, Pierre
    - LESTRADE (Louis Toussaint) Maître maçon; Rue Saint-Victor § Bail à loyer .., 24 mai 1746; MC/ET/XXIII/544
      bail; Lestrade, Louis Toussaint
    - Inventaire après décès de Marguerite Grippière, rue des Lavandières, 25 mai 1746; MC/ET/XXIII/544
      inventaire après décès; Lavandières (rue des); Grippière, Marguerite
    - Inventaire après décès de Claude Bruant Descarrières, doyen des conseillers au Châtelet, rue Saint-Louis, 26 mai 1746; MC/ET/XXIII/544
      inventaire après décès; Saint-Louis (rue); Bruant Descarrières, Claude
    - DESBOVE (Jean) Maître Serrurier; Rue de Nevers § Mainlevée .., 7 juin 1746; MC/ET/XXIII/544
      Desbove, Jean
    - TAPISSIER (Brevet d'apprentissage) § mise en .. pour 6 ans de BLANCHEMIN (Jean Baptiste) (âgé de 25 an) chez Jean Philippe HOSSART, marchand tapissier, rue des Canettes, qui le nourri, couche loge moyennant 600 livres, 13 juin 1746; MC/ET/XXIII/544
    - Inventaire après décès de Marie-Madeleine Colbert de Blainville, épouse de Jean-Baptiste de Rochechouart-Mortemart, comte de Rochechouart, rue Saint-André-des-Arts, 25 juin 1746; MC/ET/XXIII/544
      inventaire après décès; Saint-André-des-Arts (rue); Colbert de Blainville, Marie-Madeleine; Rochechouart-Mortemart, Jean-Baptiste de (comte de Rochechouar)
    - Inventaire après décès de Anne Lejajoux, épouse de Claude Le Roy, marchand fripier, rue de Cigne, 25 juin 1746; MC/ET/XXIII/544
      inventaire après décès; Lejaloux, Anne; Le Roy, Claude; commerçant; brocanteur
  - Minutes. 1746, juillet - août, juillet - août 1746; MC/ET/XXIII/545
    - HOTEL de ROCHECHOUART rue Saint-Guillaume § Description de l'. .. lors de l'inventaire, de Loys de RICHELIEU duc de Montemart lieutenant général des armées au Roi., 31 août 1646; MC/ET/XXIII/545
      Artisans XVIIe, par M. Jurgens, M.A. Fleury, R. Gourmelon et le personnel du Minutier central, 1954-1996 (fichier papier entièrement dématérialisé; voir contexte dans le Plan d’orientation général - Notaires de Paris, guides thématiques du Minutier).
      inventaire; Richelieu de Loys, duc de Montemart
    - Leger (Georges) maître relieur rue Charretière § Mariage de la fille de .., 9 juillet 1741; MC/ET/XXIII/545
      contrat de mariage; Leger, Georges
    - Deslouviers (Nicolas René) maître relieur rue Charretière § Mariage de .., 9 juillet 1741; MC/ET/XXIII/545
      contrat de mariage; Deslouviers, Nicolas René
    - Deslouviers (Nicolas) maître relieur à Paris § Mariage du fils de feu .., 9 juillet 1741; MC/ET/XXIII/545
      contrat de mariage; Deslouviers, Nicolas
    - Sellier (Jean Simon) maître relieur rue Charretière § Mariage, 9 juillet 1741; MC/ET/XXIII/545
      contrat de mariage; Sellier, Jean Simon
    - Coupé (Jean-Baptiste), maître peintre, rue Saint-Jean-de-Latran § Consentement, 12 juillet 1741; MC/ET/XXIII/545
      ratification; Coupé, Jean-Baptiste
    - Délégation rapportée. Luc Bachelier. Maître de danse. Rue de la Harpe., 17 juillet 1741; MC/ET/XXIII/545
      indemnité; Harpe (rue de la); Bachelier, Luc; danseur; enseignant
    - Chaslot (Henri) marbrier à Sablé § renonciation, 26 juillet 1741; MC/ET/XXIII/545
      Chaslot, Henri
    - Mariage de Pierre Jules Delespine, contrôleur des bâtiments du roi, demeurant à la machine de Marly., 3 juillet 1746; MC/ET/XXIII/545
      Précisions sur les lieux: Marly (Yvelines)--Machine de Marly
      contrat de mariage; Delespine, Pierre Jules (1756-1825); contrôleur général des bâtiments (Ancien Régime)
    - Inventaire après décès de Michel-François de Valladons, comte de Perthus, chevalier de Saint-Louis, gouverneur de Bellegarde, rue de la Harpe, 19 juillet 1746; MC/ET/XXIII/545
      inventaire après décès; Harpe (rue de la); Valladons, Michel-François de (comte de Perthus)
    - MORIN (Charles) Maître maçon Rue de Montmorency § Quittance donnée .., 31 juillet 1746; MC/ET/XXIII/545
      quittance; Morin, Charles
    - AUDINET (François) Maître horloger Rue de la Croix des Petits-Champs § ordre et délégation des créanciers de maître de LANDIVISIAN, du 6 au 8 août 1746., 6 août 1746 - 8 août 1746; MC/ET/XXIII/545
      Audinet, François
    - MERINVILLE (Alexandre) maître tapissier § Ordre et délégation des créanciers de AN DIVISIAN, du 6 au 8 août 1746., 6 août 1746 - 8 août 1746; MC/ET/XXIII/545
      Merinville, Alexandre
    - Inventaire après décès de Nicolas Boudet, maître ciseleur-fondeur, rue de la Haumerie, 11 août 1746; MC/ET/XXIII/545
      inventaire après décès; Boudet, Nicolas
    - Inventaire après décès de Jean de Gassion, marquis de Gassion, lieutenant général, rue de l'Université, 12 août 1746; MC/ET/XXIII/545
      inventaire après décès; Université (rue de l'); Gassion, Jean de (marquis de Gassion); officier (armée)
    - Inventaire après décès de Marie Seman, fille majeure, rue Christine, 30 août 1746; MC/ET/XXIII/545
      inventaire après décès; Christine (rue); Seman, Marie
    - RISBRACK (Jacques Corneille), Maître peintre doreur § quittance .., 30 août 1746; MC/ET/XXIII/545
      quittance; Risbrack, Jacques Corneille
    - Inventaire après décès de Louis Rochechouart duc de Mortemart, pair de France, lieutenant général des armées du roi, à la requête de Anne Colbert, sa veuve représentée par Augustin Haquet, intendant de ses maison et affaires, demeurent en l'hôtel de Montemart, rue Saint-Guillaume, avec procuration jointe de Marie-Françoise de Rochechouart, sa fille, représentée par J.J. Dupont avocat en Parlement, épouse de Jean Charles de Talleyrand-Périgord, prince de Chalais, marquis de Deuil, baron de Mareuil, Salles, etc. Grand d'Espagne de la première classe, gouverneur des villes, châteaux, province de Berry, faite en leur château de Chalais-en-Saintonge, devant leur notaire, demeurant habituellement en leur hôtel de Talleyrand-Périgord, rue du Bac, faubourg Saint-Germain, procuration à Henri de Chamillart de Courcelles demeurant en son hôtel rue de Grenelle actuellement à Orléans chez Henri Bertrand, marchand, rue du Coq paroisse Saint-Marceau, en présence de Jean-Baptiste de Rochechouart duc de Mortemart, pair de France, baron de Bray-sur-Seine, demeurant rue et paroisse Saint-André-des-Arts, son fils. Inventaire dans lequel sont mentionnés une série d'estampes prisée par Gersaint avec les noms d'auteurs, des pendules prisées par Stolvercqk de Londres. [Bibliothèque]., 31 août 1746; MC/ET/XXIII/545
      Fichier dit 'général' XVIIe-XVIIIe siècles.; Fichier Bibliothèques.; Inventaires après décès de l'étude XXIII, 1735-1750 (381 actes), par Nicolas Lyon-Caen.
      inventaire après décès; Gersaint (M.); Rochechouart, Louis de; Colbert, Anne; Haquet, Augustin; Rochechouart, Marie Françoise de; Talleyrand-Périgord, Jean Charles de; Chamillart de Courcelles, Henri de; Dupont (M.); Bertrand, Henri; Rochechouart, Jean-Baptiste de; Stolvercqk (M.)
  - Minutes. 1746, septembre - octobre, septembre - octobre 1746; MC/ET/XXIII/546
    - Dumont (Nicolas) maître maçon, entrepreneur de bâtiment § devis et marché (démolition du mur, réparations), 1er août 1741; MC/ET/XXIII/546
      devis; marché; Dumont, Nicolas
    - Laurau (Joseph) marchand joaillier quai de la Mégisserie § Mariage de .., 9 août 1741; MC/ET/XXIII/546
      contrat de mariage; Laurau, Joseph
    - Baron (Jean) maître lapidaire rue Saint-Louis § délibérations, 17 août 1741; MC/ET/XXIII/546
      Baron, Jean
    - Mignonneau (Pierre) marchand tapissier rue de Tournon § bail, 19 août 1741; MC/ET/XXIII/546
      bail; Mignonneau, Pierre
    - Bourdin (Claude) entrepreneur de bâtiments rue Montagnes Sainte-Geneviève § bail, 24 août 1741; MC/ET/XXIII/546
      bail; Bourdin, Claude
    - Jeanson (Etienne) entrepreneur de bâtiments du roi rue des Fossés-Saint-Bernard § liquidation et partage, 15 septembre 1741; MC/ET/XXIII/546
      partage; Jeanson, Etienne
    - GAUBIER (Edme) Maître maçon Grde rue faubourg Saint-Honoré § Transaction .., 19 septembre 1746; MC/ET/XXIII/546
      accord; Gaubier, Edmé
    - Inventaire après décès de Charles-François de Granges de Surgères, marquis de Puiguyon, maréchal de camps et menin du dauphin, place Louis-Le-Grand, et dans son logement militaire au camp de Tortone, 23 septembre 1746; MC/ET/XXIII/546
      inventaire après décès; Granges de Surgères, Charles-François de (marquis de Puiguyon)
    - POTTIER (Jean François) Maître Serrurier Rue Pavée § Mariage de .., 2 octobre 1746; MC/ET/XXIII/546
      contrat de mariage; Pottier, Jean François
    - Inventaire après décès de Charles-Paul Richard, procureur au Châtelet, rue Beaubourg, 31 octobre 1746; MC/ET/XXIII/546
      inventaire après décès; Beaubourg (rue); Richard, Charles-Paul; procureur de justice (Ancien Régime)
  - Minutes. 1746, novembre - décembre, novembre - décembre 1746; MC/ET/XXIII/547
    - Inventaire après décès de Jean-Baptiste Le Vacher, clerc tonsuré du diocèse de Paris, quai de l'horloge, 14 novembre 1746; MC/ET/XXIII/547
      inventaire après décès; Le Vacher, Jean-Baptiste
    - LEGROUX (André) Maître maçon entrepreneur Rue de Clery § Inscrit sur le cahier de la Recette pour l'union des créanciers Laudeguive., 14 novembre 1746; MC/ET/XXIII/547
      Legroux, André
    - THEVENIN (Louis Hercule) Architecte § Inscrit sur le cahier de la recette pour l'oeuvre des créanciers Laideguise -, 14 novembre 1746; MC/ET/XXIII/547
      Thevenin, Louis Hercule
    - DENIS (Louis) Architecte entrepreneur de bâtiments Rue de la Colombe § Constitution, 24 novembre 1746; MC/ET/XXIII/547
      Denis, Louis
    - DAROU (Antoine François) Maître Potier d'étain Villedieu les Poeles § Inventaire après décès de DALLANCOURT (Catherine), 25 novembre 1746; MC/ET/XXIII/547
      inventaire; Darou, Antoine François
    - Inventaire après décès de Catherine Dallancourt, veuve en premières noces d'Antoine Darou, marchand limonadier et en secondes de Jean-Goulle Cadeau, marchand limonadier, rue Saint-André, 26 novembre 1746; MC/ET/XXIII/547
      inventaire après décès; Saint-André-des-Arts (rue); Dallancourt, Catherine; Darou, Antoine; Cadeau, Jean-Goulle; restaurateur
    - DAROU (Antoine) Marchand orfèvre rue de Gesvres § Inventaire après décès de DALLANCOURT (Catherine), 26 novembre 1746; MC/ET/XXIII/547
      inventaire; Darou, Antoine
    - Cadeau (Etienne), marchand orfèvre, rue de Gesvres § Inventaire après décès de Dallancourt (Catherine), 26 novembre 1746; MC/ET/XXIII/547
      inventaire après décès; Cadeau, Etienne; Dallancourt, Catherine
    - Inventaire après décès de Catherine-Françoise Dan, épouse de Gérard Fincken, maître tailleur d'habits, rue Saint-André-des-Arts, 12 décembre 1746; MC/ET/XXIII/547
      inventaire après décès; Saint-André-des-Arts (rue); Dan, Catherine-Françoise; Fincken, Gérard; tailleur d'habits
    - BAILLON (Etienne) Horloger § Pendule par .. Inventaire après décès de Madame FINCKEN, 12 décembre 1746; MC/ET/XXIII/547
      inventaire; Baillon, Etienne
  - Minutes. 1747, janvier - février, janvier - février 1747; MC/ET/XXIII/548
    - Inventaire après décès de François de Poilly et de sa femme pour lequel Gaspard Duchange, graveur ordinaire du roi, demeurant rue Saint-Jacques, fait l'estimation des estampes et dessins., 19 février 1712; MC/ET/XXIII/548
      inventaire après décès; Saint-Jacques (rue); Duchange, Gaspard; Poilly, François de (1623-1693); graveur
    - Leroy (Claude) maître maçon; rue Saint-Antoine § quittance, 12 janvier 1742; MC/ET/XXIII/548
      quittance; Leroy, Claude
    - Delfin (Pierre) maître serrurier rue des Juifs § quittance, 12 janvier 1742; MC/ET/XXIII/548
      quittance; Delfin, Pierre
    - Charpentier (Pierre) maître menuisier Rue des Juifs § Quittance, 12 janvier 1742; MC/ET/XXIII/548
      quittance; Charpentier, Pierre
    - Orfèvre joaillier (apprentissage) § Contrat pour 8 ans entre Louis Antoine Therbault, marchand orfèvre joaillier, et Edouard Prévost, marchand orfèvre joaillier, au profit de François Fraigneau, âgé de 15 ans, neveu de Louis A. Herbault, logé, nourri, blanchi, S.d.d., 27 janvier 1742; MC/ET/XXIII/548
    - Lafond (Guillaume) marchand faïencier rue des Brodeurs § Quittance, 29 janvier 1742; MC/ET/XXIII/548
      quittance; Lafond, Guillaume
    - Herbault (Louis Antoine), marchand orfèvre joaillier, rue Saint-Louis § Quittance, 1er février 1742; MC/ET/XXIII/548
      quittance; Herbault, Louis Antoine
    - Prieur (Pierre) maître doreur rue des Carmes § Certificat aux dires de .., 18 février 1742; MC/ET/XXIII/548
      Prieur, Pierre
    - Alvin (Jean-Baptiste), orfèvre, rue de la Huchette § Certificat aux dires de .., 18 février 1742; MC/ET/XXIII/548
      certificat; Alvin, Jean-Baptiste
    - Daniel (Jean) maître et marchand tapissier rue des Bourdonnais § bail à .., 18 février 1742; MC/ET/XXIII/548
      bail; Daniel, Jean
    - Poitevin (Nicolas) maître serrurier rue Neuve de Richelieu § Constitution, 22 février 1742; MC/ET/XXIII/548
    - Julien (Pierre), peintre, rue d'Anjou § renonciation, 27 février 1742; MC/ET/XXIII/548
      Julien, Pierre
    - Poullet (Mathieu) maçon à Coudray § titre nouvel, 10 mars 1742; MC/ET/XXIII/548
      titre nouvel; Poullet, Mathieu
    - Fayolle (Nicolas Seraphique) marchand joaillier rue Saint Honoré § quittance, 12 mars 1742; MC/ET/XXIII/548
      quittance; Fayolle, Nicolas Séraphique
    - Vincent (Adrien), maître peintre et doreur, rue de Sevres § quittance, 12 mars 1742; MC/ET/XXIII/548
      quittance; Vincent, Adrien
    - Dumas (Michel) maître Serrurier rue du fg. Saint-Honoré § Quittance, 12 mars 1742; MC/ET/XXIII/548
      quittance; Dumas, Michel
    - Lebrun (Henri) marchand bijoutier rue de Buci § quittance, 12 mars 1742; MC/ET/XXIII/548
      quittance; Lebrun, Henri
    - tapissier (apprentissage) § Contrat entre Louis Lefevre, apprenti, et André Paillard, maître tapissier, Nourri, logé, blanchi, S.d.d., 13 mars 1742; MC/ET/XXIII/548
    - Crepiat (Pierre) marchand de tapissier rue de la Huchette § Consentement, 29 mars 1742; MC/ET/XXIII/548
      Crepiat, Pierre
    - Quenette (Jean-Baptiste) maître maçon rue des Vieilles Garnisons § Dépense du séquestre des sieur et dame Desjardins, 30 mars 1742; MC/ET/XXIII/548
      Quenette, Jean-Baptiste
    - Dansse (Pierre), peintre et marbrier, rue Meslay § Dépense du séquestre, 30 mars 1742; MC/ET/XXIII/548
      Dansse, Pierre
    - Desboves (Jean) maître serrurier; rue de Nevers § Dépense du séquestre, 30 mars 1742; MC/ET/XXIII/548
    - Delva (Jean) maître Serrurier rue Saint-Sauveur § Dépense du séquestre, 30 mars 1742; MC/ET/XXIII/548
      Delva, Jean
    - Bauquer (Louis) maître serrurier rue des Grands-Augustins § Dépense du séquestre (M. et M/me/ Desjardins), 30 mars 1742; MC/ET/XXIII/548
      Bauquer, Louis
    - Damas (André) maître menuisier rue Hautefeuille § Dépense du séquestre, 30 mars 1742; MC/ET/XXIII/548
      Damas, André
    - Inventaire après décès de Thierry-Antoine Charpentier, ancien sous-lieutenant des gardes françaises, rue Saint-André-des-Arts, 2 janvier 1747; MC/ET/XXIII/548
      inventaire après décès; Saint-André-des-Arts (rue); Charpentier, Thierry-Antoine
    - Contrat de mariage d'Antoine Gaspard Boucher d'Argis, 5 janvier 1747; MC/ET/XXIII/548